# 陈版，关于贷款手续费利息资本化的规定有吗？

提问人：vienne007 时间：2018-02-07 09:55:07
陈版， 关于贷款手续费利息资本化的规定有吗，怎么理解“资本化金额限于计入该借款的“利息调整”的辅助费用在资本化期间按实际利率法计算的摊销金额。”
假设有 100 万的专门贷款手续费，企业今年全部计入利息资本化了，期末存货的利息资本化=专门借款利息—闲置利息收入+专门贷款手续费
怎么处理呢？
谢谢！

回答人：chenyiwei
根据借款费用准则应用指南：
三、借款辅助费用的处理 本准则第十条规定，专门借款发生的辅助费用，在所购建或者生产的符合资本化条件的资产达到预定可使用或者可销售状态之前，应当在发生时根据其发生额予以资本化，计入符合资本化条件的资产的成本；在所购建或者生产的符合资本化条件的资产达到预定可使用或者可销售状态之后，应当在发生时根据其发生额确认为费用，计入当期损益。上述资本化或计入当期损益的辅助费用的发生额，是指根据《企业会计准则第 22 号――金融工具确认和计量》，按照实际利率法所确定的金融负债交易费用对每期利息费用的调整额。借款实际利率与合同利率差异较小的，也可以采用合同利率计算确定利息费用。 一般借款发生的辅助费用，也应当按照上述原则确定其发生额并进行处理。
这个规定与准则正文的表述不同，可以看作对准则正文的修正（辅助费用不再是在初次发生时一次性资本化，也不仅限于专门借款的辅助费用可以资本化）。修正后的规定保持了与金融工具确认和计量准则的逻辑一致性。

提问人：vienne007 时间：2018-02-08 12:49:53
借款辅助费用发生的时候是计入哪个科目，按实际利率计算的计入资本化

回答人：chenyiwei
借款辅助费用，如果满足金融工具准则中的“金融工具初始确认时的交易费用”的定义和判断标准的，则计入相关借款的“利息调整”科目，类似于未确认融资费用，可以理解为折价。